# 股份支付时管理费用计算口径

提问人：rainy418 时间：2012-04-13 19:41:15
如果一个公司股权激励计划以每股 10 元授予员工股份 100 万，同时，有公允价值为每股 20 元。则股份支付处理时，确认管理费用是2000 万元还是 100 万元？ 证监会 2010 年培训中说的是“公允价值与付出成本间差异为相关费用”， 而根据股份支付准则“对于授予后立即可行权的换取职工提供服务的权益结算的股份支付(例如授予限制性股票的股份支付)，应在授予日按照权益工具的公允价值，将取得的服务计入相关资产成本或当期费用，同时计入资本公积”

回答人：chenyiwei
这里涉及到如何理解“所授予的权益工具”的问题。在低价入股或者低价转让股份的股份支付交易中，“授予的权益工具”并不是标的股票本身，而是这部分股权的授予日公允价值与入股价格（或受让价格）之间的差额所代表的期权。 限制性股票也是一种特殊的期权形式。这种期权赋予持有人（激励对象）在未来满足条件的前提下（或者基于过去已满足的条件），以固定价格（目前已支付的入股价格或受让价格）取得固定数量的权益工具（发行人股票）的权利，因此该等期权属于权益工具。 因此，标的股权于授予日的公允价值≠权益结算股份支付的公允价值（权益结算股份支付应确认的费用总额）。

提问人：rainy418 时间：2012-04-14 18:36:56
回复 chenyiwei 的帖子
谢谢陈老师，我明白你的意思了！可是在会计准则解释股份支付那一章的例题中确实按照标的股票的公允价值（以 15 元来计算的，没有按照15-4=9来就算）确认管理费用和资本公积的，是否有误？
【例12—3】A公司为一上市公司，20×2年 1 月 1 日，公司向其 200 名管理人员每人授予 100 股股票期权，这些职员从20×2年 1 月 1 日起在该公司连续服务 3 年，即可以 4 元每股购买 100 股A公司股票从而获益。公司估计该期权在授予日的公允价值为 15 元。 第一年有 20 名职员离开A公司，A公司估计三年中离开的职员的比例将达到 20 ％；第二年又有 10 名职员离开公司，公司将估计的职员离开比例修正为 15 ％；第三年又有 15 名职员离开。 1 ．费用和资本公积计算过程见表12—1：
表12—1 单位：元 年份 计算 当期费用 累计费用
20×2 200×100×(1-20%)×15×1/3 80000 80000 20×3 200×100×(1-15%)×15×2/3-80000 90000 170000 20×4 155×100×15-170000 62500 232500

回答人：chenyiwei
此处书中举例的是股票期权，不是限制性股票，且“公司估计该期权在授予日的公允价值为 15 元”。该期权本身就是被授予的权益工具。

提问人：zengfengxia 时间：2014-02-28 17:30:47
陈版，限制性股权的公允价值能不能直接以授予日公开发行的股票价值？如果不能，怎么样取得其公允价值？

回答人：chenyiwei
应当采用一定的估值技术进行调整，例如剔除限售股没有的“现时流通权”的价值。网上和一些专业期刊中有如何使用期权定价模型解决此问题的讨论，可以看看。